臺灣高雄地方法院民事裁定　
111年度小上字第75號
上  訴  人  曾建源  
被上訴人    陳俊男  
            陳永欽  
上列當事人間請求損害賠償事件，上訴人對於民國（下同）111
年7月5日本院高雄簡易庭111年度雄小字第1230號判決（下稱原
判決）提起上訴，本院裁定如下：
    主      文
上訴駁回。
第二審訴訟費用新臺幣（下同）1,500元由上訴人負擔。
    事實及理由
一、對於小額訴訟第一審判決之上訴，非以其違背法令為理由不
    得為之，民事訴訟法第436 條之24第2 項定有明文。而依同
    法第436 條之32第2 項規定：第468 條、第469 條第1 款至
    第5 款之規定，於小額事件之上訴程序準用之。又同法第43
    6 條之25規定，小額程序之上訴狀內應記載上訴理由，表明
    原判決所違背之法令及其具體內容；依訴訟資料可認原判決
    有違背法令之具體事實。則當事人如以原審判決有不適用法
    規或適用法規不當為上訴理由時，其上訴狀或理由書應有具
    體之指摘，並揭示該法規之條項或其內容，若係成文法以外
    之法則，應揭示該法則之旨趣，倘為司法院現尚有效及大法
    官會議之解釋，則應揭示該解釋之字號或其內容，始為合法
    。又民事訴訟法第436 條之32第2 項準用同法第444 條，上
    訴不合法者，第二審法院應以裁定駁回之。
二、本件上訴意旨大致為：本案之發生是因為被上訴人陳俊男、
    陳永欽執行交通裁罰勤務時，藏匿在對向車道車陣中辦理取
    締，被上訴人藏匿行為就是強暴違法，違反刑法第304條，
    上訴人基於自衛自辯的原因對此進行反駁，是維護自身權益
    的立場，如果被上訴人以合理方式來取締，上訴人豈會對執
    法行為有所質疑？因此，依法提起本件上訴，請求廢棄原判
    決，並駁回被上訴人第一審之訴。
三、上訴人前揭上訴理由，無非針對原判決證據取捨、事實認定
    之職權行使指摘其為不當，未具體指摘原判決違背法令之法
    規條項及其內容，難認對原判決之如何違背法令已有具體指
    明，上訴人之上訴顯不合法。衡諸首揭說明，上訴人之上訴
    理由於法不合且無法補正，應予裁定駁回。且於小額訴訟之
    上訴程序，法院為訴訟費用之裁判時，應確定其費用額，民
    事訴訟法第436 條之19第1 項、第436條之32第1 項規定甚
    明，因此，本件第二審訴訟費用為1,500 元，應由上訴人負
    擔，併予確定如主文第2 項所示。
四、據上論結，本件上訴為不合法，依民事訴訟法第436 條之32
    第1 、2 項、第436 條之19第1 項、第444 條第1 項、第95
    條、第78條，裁定如主文。
中　　華　　民　　國　　111 　年　　11　　月　　7 　　日
                  民事第九庭  審判長法官　洪培睿
                                    法官　鄭峻明
                                    法官　黃宣撫
以上正本證明與原本無異。　　　　 
本件不得上訴。
中　　華　　民　　國　　111 　年　　11　　月　　9 　　日
                                  書記官   吳紫瑄